---
title: "Laporan Analisis Market Intelligence: Kota Makassar"
subtitle: "Pengembangan Strategi Bisnis Berbasis Data & AI"
author: "Tim Mahasiswa Uscu Technology"
date: "`r Sys.Date()`"
output: 
  html_document:
    theme: cosmo
    toc: true
    toc_float: true
params:
  members: ["Anggota 1", "Anggota 2", "Anggota 3", "Anggota 4", "Anggota 5"]
  data: !r data.frame()
  kec_summary: !r data.frame()
---

```{r setup, include=FALSE}
knitr::opts_chunk$set(echo = FALSE, warning = FALSE, message = FALSE)
library(ggplot2)
library(dplyr)
library(knitr)
library(kableExtra)
```

<div style="background: #f8f9fa; padding: 20px; border-radius: 10px; border-left: 5px solid #4F46E5; margin-bottom: 30px;">
### 👥 Anggota Kelompok
1. **`r params$members[1]`** (Ketua Tim)
2. `r params$members[2]`
3. `r params$members[3]`
4. `r params$members[4]`
5. `r params$members[5]`
</div>

## 1. Pendahuluan
Laporan ini disusun sebagai hasil analisis komprehensif menggunakan platform **Uscu Technology**. Fokus utama adalah memetakan potensi bisnis di Kota Makassar berdasarkan sebaran lokasi usaha riil, rating konsumen, jumlah ulasan, serta data kepadatan penduduk terbaru (BPS 2024).

## 2. Ringkasan Statistik
Berikut adalah ringkasan data yang dianalisis dalam dashboard:

```{r stats}
d <- params$data
stats_df <- data.frame(
  Metrik = c("Total Lokasi Usaha", "Jumlah Kecamatan", "Rata-rata Rating", "Rata-rata Skor Potensi"),
  Nilai = c(nrow(d), length(unique(d$kecamatan)), round(mean(d$rating, na.rm=T), 2), round(mean(d$skor_potensi, na.rm=T), 1))
)
kable(stats_df, caption = "Tabel 1: Ringkasan Metrik Bisnis") %>% 
  kable_styling(bootstrap_options = c("striped", "hover", "condensed"))
```

## 3. Analisis Wilayah (Kecamatan)
Wilayah dengan potensi tertinggi diidentifikasi melalui normalisasi data rating dan kepadatan.

```{r kec_plot, fig.height=5, fig.width=9}
ks <- params$kec_summary %>% head(10)
ggplot(ks, aes(x=reorder(kecamatan, pot), y=pot, fill=pot)) +
  geom_col() +
  coord_flip() +
  scale_fill_gradient(low="#EEF2FF", high="#4F46E5") +
  labs(title="Top 10 Kecamatan Berdasarkan Skor Potensi", x="", y="Skor Potensi Avg") +
  theme_minimal()
```

## 4. Distribusi Sektor Usaha
Persentase kategori usaha yang mendominasi pasar di wilayah Makassar:

```{r kat_pie, fig.height=4, fig.width=7}
kat <- d %>% group_by(kategori_grup) %>% summarise(n=n()) %>% arrange(desc(n))
ggplot(kat, aes(x="", y=n, fill=kategori_grup)) +
  geom_bar(stat="identity", width=1) +
  coord_polar("y", start=0) +
  theme_void() +
  labs(title="Proporsi Kategori Usaha")
```

## 5. Kesimpulan & Rekomendasi
Berdasarkan analisis algoritma clustering (K-Means & DBSCAN) dan AI Advisor, tim menyimpulkan:

1. **Wilayah Strategis**: Kecamatan dengan kepadatan tinggi seperti *Makassar* dan *Rappocini* tetap menjadi primadona untuk sektor F&B.
2. **Peluang Baru**: Area berkembang seperti *Biringkanaya* dan *Tamalanrea* memiliki potensi besar untuk jasa pendukung pendidikan (Laundry, Kos-kosan).
3. **Kualitas Pelayanan**: Rata-rata rating di Makassar cukup kompetitif, menunjukkan bahwa diferensiasi layanan sangat krusial untuk memenangkan pasar.

---
*Laporan ini dihasilkan secara otomatis oleh Sistem Pendukung Keputusan Uscu Technology.*
